臺灣新竹地方法院刑事判決　　　　　　　 96年度訴字第150號
公　訴　人　臺灣新竹地方法院檢察署檢察官
被　　　告　丙○○
　　　　　　　　　　號
指定辯護人　本院公設辯護人甲○○
上列被告因違反槍砲彈藥刀械管制條例案件，經檢察官提起公訴
（96年度偵字第507號），本院判決如下：
    主  文
丙○○未經許可，寄藏可發射子彈具有殺傷力之改造手槍，處有
期徒刑壹年拾月，併科罰金新臺幣伍萬元，罰金如易服勞役，以
新臺幣壹仟元折算壹日。
扣案之改造手槍壹枝（槍枝管制編號：0000000000號
）、土造子彈肆顆，均沒收之。
    事  實
一、丙○○明知可發射子彈具有殺傷力之改造手槍及土造子彈係
    槍砲彈藥刀械管制條例第4條第1項第1款、第2款所列管之槍
    砲、子彈，非經主管機關之許可，不得擅自寄藏，竟於民國
    95年10月間某日，在位於新竹市○○路○ 段之「曼哈頓網咖
    」外面，受姓名、年籍不詳，綽號「阿璋」成年男子之託代
    為寄藏「阿璋」所交付可發射子彈具有殺傷力之仿 BERETTA
    廠M9型改造手槍1 枝（槍枝管制編號：0000000000號）及直
    徑8.69mm金屬彈頭之土造子彈6 顆後，即自斯時起未經許可
    而寄藏上開具殺傷力之改造手槍及土造子彈，並藏放在新竹
    市○區○○里○鄰○○路○段52巷12號其住處，嗣於96年1月7
    日23時許，丙○○攜帶上開具殺傷力之改造手槍及土造子彈
    前往位在新竹市○區○○路86號之「豪美旅店」805 號室投
    宿，經警前往上開旅店805 號室臨檢，丙○○因知悉受託寄
    藏槍、彈係違法行為，且見到警察突然臨檢，主觀上認為警
    察可能已知悉其持有槍、彈而感到心虛害怕，遂在有偵查犯
    罪職權之機關或個人未發覺其犯寄藏改造手槍、土造子彈罪
    前，主動向前往臨檢之新竹市警察局第二分局東門派出所警
    員乙○○、劉益助、許文斌、陳英傑等人稱：「東西在這裡
    」等語，並交出置於床頭櫃旁內有其所寄藏之改造手槍、土
    造子彈之咖啡色手提袋，而自首報繳經警扣得其寄藏之係仿
    BERETTA廠M9型改造手槍1枝、及直徑約8.69mm金屬彈頭之土
    造子彈6顆，且自願接受裁判，始悉上情。
二、案經新竹市警察局第二分局報告臺灣新竹地方法院檢察署檢
    察官偵查起訴。
    理  由
一、認定犯罪事實所憑之證據及認定之理由：
    上揭事實業據被告丙○○於警詢、偵查及本院審理時迭承不
    諱，核與證人即查獲警員乙○○於本院審理時證述被告自首
    報繳之情節相符，並有改造槍枝1枝及土造子彈6顆等物扣案
    可佐，又上開扣案物品經送內政部警政署刑事警察局以性能
    檢驗法及試射法鑑驗後，證實槍枝1枝（槍枝管制編號：000
    0000000號），係仿BERETTA廠M9型半自動手槍製造之槍枝，
    換裝土造金屬槍管而成之改造手槍，機械性能良好，可擊發
    適用子彈，具有殺傷力，送鑑土造子彈6 顆，認均係具直徑
    約8.69mm金屬彈頭之土造子彈，經採樣2 顆試射，可擊發，
    認具殺傷力等節，有該局於96年2月6日出具之刑鑑字第0960
    005929號槍彈鑑定書存卷可考（偵卷第32頁至第34頁），足
    見被告所寄藏之改造手槍及土造子彈均為具殺傷力之違禁物
    甚明。被告之自白核與事實相符，本案事證已臻明確，被告
    未經許可，寄藏具殺傷力之改造手槍及土造子彈之犯行，堪
    予認定，自應依法論科。
二、論罪：
(一)、按槍砲彈藥刀械管制條例第 4條所列之槍砲、彈藥，依同條
    例第 5條規定，非經中央主管機關許可，不得製造、販賣、
    運輸、轉讓、出租、出借、持有、寄藏或陳列。本件被告所
    寄藏之仿BERETTAM9型改造手槍1枝及土造子彈6 顆，係分屬
    槍砲彈藥刀械管制條例第4條第1項第1款及第2款所稱之其他
    可供發射子彈具有殺傷力之槍砲、子彈。核被告所為，係犯
    槍砲彈藥刀械管制條例第8條第4項之未經許可寄藏其他可發
    射子彈具有殺傷力之改造手槍罪、及同條例第12條第4 項之
    未經許可寄藏子彈罪。
(二)、次按，槍砲彈藥刀械管制條例係將「持有」與「寄藏」為分
    別之處罰規定，則單純之「持有」，固不包括「寄藏」，但
    「寄藏」之受人委託代為保管，其保管本身所為之「持有」
    ，既係「寄藏」之當然結果，法律上自宜僅就「寄藏」行為
    為包括之評價，不應另就「持有」予以論罪，最高法院74年
    臺上字第3400號判例可資參考，是被告寄藏改造槍枝及土造
    子彈而持有該改造槍枝及土造子彈，應為寄藏改造槍枝及土
    造子彈之當然結果，不另論罪。
(三)、被告係於同一時地取得上開改造槍枝及土造子彈，並將之一
    同寄藏迄至遭警查獲為止，堪認係以一行為同時觸犯上開 2
    罪，為想像競合犯，應依刑法第55條之規定，從一重論以槍
    砲彈藥刀械管制條例第8條第4項之未經許可寄藏其他可發射
    子彈具有殺傷力之改造手槍罪。
(四)、又按，犯本條例之罪自首，並報繳其持有之全部槍砲、彈藥
    、刀械者，減輕或免除其刑，槍砲彈藥刀械管制條例第18條
    第1項前段定有明文，而槍砲彈藥刀械管制條例第18條第1項
    前段之規定，乃係刑法第62條但書所指之特別規定，自應優
    先適用，另刑法第62條所謂發覺，固非以有偵查犯罪權之機
    關或人員確知其人犯罪無誤為必要，而於對其發生嫌疑時，
    即得謂為已發覺，但此項對犯人之嫌疑，仍須有確切之根據
    得為合理之可疑者，始足當之，若單純主觀上之懷疑，要不
    得謂已發生嫌疑，最高法院91年度臺上字第615 號判決意旨
    、72年臺上字第641 號判例意旨可資參照。經查，證人即查
    獲警員乙○○結證稱：「（請陳述當時查獲經過？）當時我
    們接獲密報新竹市○○路86號豪美旅店805 室裡面有人持有
    毒品，我們就出動2個警網4位同仁一起去臨檢，我們到了之
    後，門打開，被告在裡面，我們問被告可否進去裡面，被告
    同意，我們四處張望一下，沒有搜索，沒有看到可疑的東西
    ，因為被告神情很緊張，所以我們就隨機盤問他一下，被告
    就從床頭櫃下面（目視可以所及，但是當時我們還沒有走到
    那個地方，所以沒有看到）拿出1 個手提袋交給我們，他沒
    有說什麼，我們打開看就發現是槍枝和子彈」、「（當時被
    告還沒有交出手提袋之前，你們警員並沒有看到手提袋擺在
    床頭櫃下面？）是的」、「（你們接到的線報內容是說新竹
    市○○路86號豪美旅店805 號室有毒品，是否如此？）是的
    ，只有毒品的情報」、「（所以在被告提出手提袋內是放槍
    枝、子彈之前，你們並沒有任何情報知道被告有槍枝和子彈
    ？）是的」、「（被告交手提袋給你們時，有無說任何話？
    ）被告直接拿出手提袋，就說東西在這裡，但沒有說這是什
    麼東西，我們當時也不知道是什麼東西，打開才知道是槍、
    彈」等語，足認在證人即警員乙○○等人臨檢豪美旅店 805
    號室前，僅係懷疑有毒品案件之不法情事，即臨檢時在被告
    未主動交出裝有其所寄藏之改造手槍、土造子彈之咖啡色手
    提袋前，警員並未發覺有此犯罪事實存在，被告既在有偵查
    犯罪權之公務員發覺犯罪事實之前，告知自己犯行，並報繳
    其所持有之全部槍枝、子彈，且不逃避接受裁判，核與槍砲
    彈藥刀械管制條例第18條第1 項前段之規定相符，自應依該
    規定減輕或免除其刑。惟查，本案被告未經許可寄藏改造手
    槍及土造子彈之殺傷力、危害性均甚大，雖已符合自首報繳
    之規定，然觀諸其自首報繳過程，乃係因警察臨檢時，適經
    警因查覺被告神色有異，故試探性盤問，被告始心虛害怕自
    行自首寄藏改造手槍及土造子彈，並交出置於床頭櫃旁之咖
    啡色手提袋，報繳扣案之仿BERETTA廠M9型改造手槍1枝、及
    直徑約8.69mm金屬彈頭之土造子彈6 顆，此已據證人即查獲
    警員乙○○到庭證述屬實，亦為被告所不否認，足徵被告雖
    符合自首報繳之規定，然動機、目的究非全然單純無瑕，參
    以現今社會治安不良，未經許可寄藏具殺傷力之改造手槍及
    土造子彈，對社會治安顯具有相當危害性等情，爰僅依上開
    條例之規定予以減輕其刑（依刑法第66條之規定同時有免除
    其刑之規定者，其減輕得減至3分之2）。
三、科刑：
(一)、爰審酌被告未經許可寄藏上開具有殺傷力之改造槍枝及土造
    子彈，如遭持以犯罪，顯將嚴重危害社會安全，惟被告素行
    尚佳，於犯後坦承犯行，尚見悔意，且在未經發覺前，即自
    動指出報繳自首，並寄藏扣案改造槍枝及土造子彈之期間未
    查出該等改造槍枝及土造子彈用於其他犯罪，及其犯罪之目
    的、手段及其年輕智識淺薄等一切情狀，量處如主文所示之
    刑及併科罰金刑，並諭知罰金易服勞役之折算標準。
(二)、扣案可發射子彈具有殺傷力之仿BERETT廠AM9型改造手槍1枝
    （槍枝管制編號：0000000000號），屬違禁物，不問屬於犯
    人與否，應依刑法第38條第1項第1款規定宣告沒收。至直徑
    8.69mm金屬彈頭之土造子彈6顆，經取樣2顆試射結果，具有
    殺傷力，故此部分業經鑑定試射用罄亦已非違禁物，而就其
    餘4 顆土造子彈部份，因其構造上相同，亦屬違禁物，亦應
    依刑法上開規定宣告沒收。
四、據上論斷，應依刑事訴訟法第299條第1項前段，槍砲彈藥刀
    械管制條例第8條第4項、第12條第4項、第18條第1項前段，
    刑法第11條前段、第55條、第42條第3項前段、第38條第1項
    第1款，判決如主文。
本案經檢察官鄒茂瑜到庭執行職務。
中　　華　　民　　國　　96　　年　　4 　　月　　26　　日
                  刑事第三庭    審判長法　官  汪銘欽
                                      法  官  林惠君
                                      法  官　楊數盈
以上正本證明與原本無異。
如不服本判決應於收受本判決後十日內向本院提出上訴書狀，其
未敘述上訴理由者，並得於提起上訴後十日內向本院補提理由書
狀( 均須按他造當事人之人數附繕本 )「切勿逕送上級法院」。
                                      書記官  謝國聖
中　　華　　民　　國　　96　　年　　4 　　月　　26　　日
附錄論罪科刑法條：
槍砲彈藥刀械管制條例第8條第4項：
未經許可，持有、寄藏或意圖販賣而陳列第1項所列槍枝者，處3
年以上10年以下有期徒刑，併科新臺幣7,000,000元以下罰金。
槍砲彈藥刀械管制條例第12條第4項：
未經許可，持有、寄藏或意圖販賣而陳列子彈者，處5 年以下有
期徒刑，併科新臺幣3,000,000元以下罰金。
